# **Informations**

Permis B

Disponibilité:

Disponible à partir du 21 Septembre

## Contact

Téléphone

07.60.88.80.94

**Email** 

esther.mehal@gmail.com

GitHub

Portfolio QR code:



Portfolio adresse:

https://portfolio-esther-mhv.vercel.app

# Logiciels

- Visual StudioCode
- Word, Excel, PowerPoint
- Jmerise
- Github
- PHPmyAdmin

# Compétences

- PHP/Symfony
- HTML/CSS
- Python
- C++
- UML
- Figma/canva
- MYSQL
- Jira méthode Agile
- React/Javascript
- ReactNative
- Flutter/Dart
- Docker
- JAVA

## Langues

Français Natif

Anglais C1

# **Esther MEHAL**

## Développeuse Web

## Alternance



Rigoureuse et étant à l'aise dans le travail d'équipe par mes expériences passées, j'aime apprendre de nouvelles choses. J'aimerais trouver une entreprise qui me permettra d'apprendre de nombreuses choses et me perfectionner dans la programmation.

# **Expérience**

## -Septembre 2023 - Aujourd'hui

CPAM Val-de-Marne I 92, Général Charles de Gaulle - 94000 Créteil

## Conceptrice développeuse d'application web

Mission :

- -Développement d'une application de planification des traitement robots en Symfony 5.
- -Application web de gestion des conflits d'intérêts au sein de la CPAM en Symfony 5.
- -Application de gestion des dossiers d'assurés du Val de Marne.

#### -Août 2021 - Août 2023

La Salle- Passy Buzenval I 50, avenue Otis Mygatt - 92500 Rueil-Malmaison

#### Administratrice Réseau | Développeuse Web

Mission:

-Développement d'un site en PHP avec le framwork symfony dans le cadre d'une campagne de prévention su le phishing.

#### -Juillet 2019

Hôpital La Collégiale I 33, rue du Fer à Moulin 75005 Paris

#### Assistante psychologue

- -Accompagnement des patients.
- -Aide à la rédaction d'un diagnostique clinique.
- -Entretien avec la famills des patients

# **Formation**

## Formation RNCP Niveau 6 Concepteur Développeur

MyDigitalSchool Paris 2023-2024

## **BTS Solutions Logicielles et Applications Métiers**

IMIE Paris 2021-2023

## Licence de Psychologie

Université Paris Descartes 2017-2021

# Centre d'intérêt

VoyageInformatique

• Tir à l'arc

Musique